# 请教老师，恶性通货膨胀项的事项?

提问人：槿思成 时间：2016-02-22 23:27:41
业务背景：董事会决议在委内注册一家子公司，注册资本为 1000 万玻币，当时玻币美元汇率为50:1，股东需要出资 20 万美元；实际成立时，注册资本不变，玻币美元汇率变为200:1，按理说两个股东只需要出资 5 万美元即可，但是股东按照（汇率 50 ）股东会决议，总共出资 20 万美元。现在产生了 15 万美元的差额，应该怎么入账？ 是否入资本公积？ 感谢老师

回答人：chenyiwei
如果以当地货币作为记帐本位币，则所出资的美元折算为当地货币的差额也就作为溢价出资计入类似于资本公积的科目。但建议对照《企业会计准则第 19 号——外币折算》和IAS 21中对记帐本位币确定的规定，考虑是否以该企业日常交易中使用的币值较为稳定的外币作为记帐本位币，否则日后的报表折算会很麻烦。